# 款项性质

提问人：大葱拌牛肉 时间：2017-06-21 11:11:39
款项性质中的往来款跟借款有啥实质性的区别？怎么分类？

回答人：chenyiwei
一般理解的“往来款”概念是现金流量表中作为经营性现金流的款项。可以参考《瑞华研究 2010 ～ 2016 汇编》之“问题5-2-11（关联方之间资金拆借在现金流量表上的列报问题）”：
问题： 母公司借给子公司（处于基建期，无经营活动）资金，双方未签订借款协议，不收取利息，也没有约定还款期限。在此种情况下，子公司在现金流量表中将收到的款项列报为“收到其他与投资活动有关的现金”，母公司将支付的资金列报为“支付的其他与投资活动有关的现金”，是否恰当？ 解答： 对于关联方之间的资金拆借在借入、借出双方各自现金流量表上的列报方式问题，在实务中没有统一的做法，可能作为投资或筹资活动，也可能作为经营活动，主要考虑以下因素： 1 、有无明确的偿还期限约定； 2 、报告期内借出和收回交易的发生频率； 3 、涉及本金金额的大小； 4 、实际借款期限的长短。 在未签订借款协议，借款期限事先不确定，拆出和归还交易发生频繁且涉及金额较大，且不带利息的情况下，更接近于作为经营活动现金流量；反之，借出一方更接近于作为投资活动的现金流量，借入一方更接近于作为筹资活动的现金流量。借入一方将收到借款的现金流量作为投资活动产生的现金流量，虽然可以简化其母公司编制合并现金流量表时的合并抵销，但对其单独现金流量表的列报而言是不恰当的。 因此，在本案例中，子公司将所借入的资金作为“收到其他与投资活动有关的现金”是不恰当的，应根据具体情况作为“收到的其他与经营活动有关的现金”或者“收到的其他与筹资活动有关的现金”；相应地，借出方母公司相应作为“支付的其他与经营活动有关的现金”或者“支付的其他与投资活动有关的现金”。 另外，借入方在其财务报表中，应对照问题4-1-14“母子公司之间的无息或低息贷款在双方各自个别财务报表中的处理”的相关指引，判断该资金是应作为权益还是负债项目列示，以及如何计量的问题。